【裁判字號】    98,上訴,2469
【裁判日期】    981216
【裁判案由】    偽造文書等
【裁判全文】
臺灣高等法院刑事判決                98年度上訴字第2469號
上  訴  人  臺灣士林地方法院檢察署檢察官
被      告  丙○○
選任辯護人  鐘耀盛律師
上列上訴人因偽造文書等案件，不服臺灣士林地方法院97年度易
字第1620號，中華民國98年3月31日第一審判決（起訴案號：臺
灣士林地方法院檢察署97年度偵字第4804號），提起上訴，本院
判決如下：
    主  文
上訴駁回。
    理  由
一、本院審理結果，認原判決對被告為部分有罪、部分無罪之諭
    知，核無不當，應予維持，並引用原判決記載之事實及理由
    （如附件）。
二、檢察官上訴以：(一)原審判決被告附表二部分無罪，無非係以
    若盜刷為「小陳」自己所為，而被告不知情，並非絕無可能
    云云，惟被告於警詢時供陳有使用被害人甲○○、乙○○資
    料上網盜刷，因其等均為伊曾經任職之旅行社客戶，當時有
    留存其等旅遊消費刷卡紀錄，伊是於96年12月至97年1月間
    任職時把上開資料抄錄下來（見偵卷第16頁警詢筆錄），且
    被告因係於旅行社任職，藉以取得被害人信用卡資料，並進
    而提供綽號「小陳」等人盜刷，縱係綽號「小陳」等人盜刷
    ，亦在被告可預見之範圍，被告仍應與綽號「小陳」有犯意
    聯絡、行為分擔，原審就此部分為無罪判決，顯有違誤。(二)
    原審判決認定被告數罪，其中二次犯行使偽造準私文書罪，
    均累犯，各處有期徒刑3月，雖業已依累犯加重，然原審又
    審酌被告犯後否認犯行，並無悔改之意，足見原審僅審酌累
    犯應加重情事，並無再加重其刑，原審判決量刑，顯然過輕
    ；又被告於收受判決後不附理由任意上訴，益徵其毫無悔意
    ，請求從重量刑等語。
三、經查：
  (一)原審已說明如附表二之盜刷非無可能係「小陳」一己所為，
    而不排除為被告所不知情，參以如附表一所示四次行為之犯
    罪態樣，均由被告與「小陳」基於共同犯意之聯絡，其二人
    均有分工參與之行為，非僅被告提供被害人之信用卡資料予
    「小陳」，故得認被告交付被害人之信用卡資料，係出於與
    「小陳」共犯之意。至於附表二之犯行，既無明確之證據足
    以證明被告有所參與，非無可能係「小陳」逸出其與被告之
    共同犯意之外，另行為之，難謂必然在其所預見之範圍，故
    無從認定被告應共犯此部分犯行，檢察官此部分上訴理由，
    尚不足為被告有罪之認定。
  (二)法院量刑裁量權之行使，係為求個案裁判之妥當性，固應顧
    及比例原則與平等原則，惟量刑之輕重，係屬事實審法院得
    依職權自由裁量之事項，苟已斟酌刑法第57條各款所列情狀
    ，而未逾越法定刑度，亦未濫用其權限，不得遽指為違法。
    查原審以被告罪證明確，認定其犯行使偽造文書罪數罪，適
    用刑法第212條、第216條、第210條、第339條第1項，並以
    被告均合於累犯之要件，依法加重其刑，就其各罪分別量處
    有期徒刑6月、3月、3月、4月，經核均在法定刑度內量處其
    刑，於法均無不合，原判決已斟酌一切情狀包括被告之犯罪
    動機、手段、與被害人之關係、生活狀況、品性、智識程度
    、所生損害及犯後否認犯罪之態度等，而為科刑，並說明其
    科刑之依據及定應執行刑1年2月，原審認事用法，核無不合
    ，就刑罰裁量職權之行使，無逾越法律所規定範圍之情形，
    殊不能任意指摘原審量刑過輕，檢察官上訴意旨，徒以原審
    量刑過輕，求予撤銷改判，為無理由。
四、被告受合法傳喚無正當理由不到庭，不待其陳述逕行判決。
據上論斷，應依刑事訴訟法第368條、第373條、第371條，判決
如主文。
本案經檢察官劉靜婉到庭執行職務。
中    華    民    國    98    年    12    月    16    日
                  刑事第二十一庭審判長法  官  蔡聰明
                                      法  官  許永煌
                                      法  官  趙文卿
以上正本證明與原本無異。
如不服本判決，應於收受送達後10日內向本院提出上訴書狀，其
未敘述上訴之理由者並得於提起上訴後10日內向本院補提理由書
（均須按他造當事人之人數附繕本）「切勿逕送上級法院」。
                                      書記官  葉金發
中    華    民    國    98    年    12    月    17    日
附錄：本案論罪科刑法條全文
中華民國刑法第212條（偽造變造特種文書罪）
偽造、變造護照、旅券、免許證、特許證及關於品行、能力服務
或其他相類之證書、介紹書，足以生損害於公眾或他人者，處 1
年以下有期徒刑、拘役或3百元以下罰金。
中華民國刑法第216條（行使偽造變造或登載不實之文書罪）
行使第210條至第215條之文書者，依偽造、變造文書或登載不實
事項或使登載不實事項之規定處斷。
中華民國刑法第210條（偽造變造私文書罪）
偽造、變造私文書，足以生損害於公眾或他人者，處5年以下有
期徒刑。
中華民國刑法第339條第1項（普通詐欺罪）
意圖為自己或第三人不法之所有，以詐術使人將本人或第三人之
物交付者，處5年以下有期徒刑、拘役或科或併科1千元以下罰金
。


司法院資訊處製作；財團法人民間司法改革基金會備份。
